臺灣橋頭地方法院刑事判決
111年度交簡上字第115號
上  訴  人  臺灣橋頭地方檢察署檢察官
被      告  李駿泰


上列上訴人因被告公共危險案件，不服本院橋頭簡易庭於民國11
1年6月7日所為111年度交簡字第1359號第一審刑事簡易判決（聲
請簡易判決處刑案號：臺灣橋頭地方檢察署檢察官111年度速偵
字第875號），提起上訴，經本院管轄之第二審合議庭判決如下
：      
    主  文
上訴駁回。
    事實及理由
一、本案經本院審理結果，認第一審刑事簡易判決認事、用法及
    量刑均無不當，應予維持。證據部分另補充：被告李駿泰於
    本院審理時之自白(交簡上卷第42、61頁)及臺灣高雄地方法
    院108年度交簡字第2680號刑事簡易判決（交簡上卷第65至6
    7頁）外，其餘犯罪事實及理由，均依刑事訴訟法第373條之
    規定，引用第一審簡易判決書之記載（如附件）。
二、證據能力部分：
　　被告以外之人於審判外之陳述，雖不符前4條之規定，而經
    當事人於審判程序同意作為證據，法院審酌該言詞陳述或書
    面陳述作成時之情況，認為適當者，亦得為證據，刑事訴訟
    法第159條之5第1項定有明文。本判決所引用各項被告以外
    之人審判外言詞或書面陳述，性質上雖屬傳聞證據，然審酌
    此等陳述作成時外部情況俱無不當，復經檢察官、被告均明
    知同法第159條第1項不得作為證據之情形，仍於審判程序同
    意有證據能力（交簡上卷第43、58頁），嗣經本院依法調查
    乃認作為證據應屬適當，自得採為認定事實之依據。
三、檢察官上訴意旨略以：本案已依據被告之刑案資料查註紀錄
    表說明被告本案構成累犯及應加重其刑之前科事實依據，並
    非僅空泛檢附「前案紀錄」而均未據以說明，原審認檢察官
    未就被告構成累犯之前階段事實及應加重其刑之後階段事項
    ，主張並具體指出證明方法乙節，致未論以累犯及裁量加重
    其刑尚有違誤等語。
四、本院上訴論斷：
(一)法院於審酌被告是否適用累犯規定而加重其刑時，訴訟程序
    上應先由檢察官就前階段被告構成累犯之事實，以及後階段
    應加重其刑之事項，主張並具體指出證明方法後，法院才需
    進行調查與辯論程序，而作為是否加重其刑之裁判基礎。前
    階段構成累犯事實為檢察官之實質舉證責任，後階段加重量
    刑事項為檢察官之說明責任，均應由檢察官分別負主張及具
    體指出證明方法之責。倘檢察官未主張或具體指出證明方法
    時，可認檢察官並不認為被告構成累犯或有加重其刑予以延
    長矯正其惡性此一特別預防之必要，且為貫徹舉證責任之危
    險結果所當然，是法院不予調查，而未論以累犯或依累犯規
    定加重其刑，即難謂有應調查而不予調查之違法。所謂檢察
    官應就被告「構成累犯事實具體指出證明方法」，係指檢察
    官應於法院調查證據時，提出足以證明被告構成累犯事實之
    前案徒刑執行完畢資料，例如前案確定判決、執行指揮書、
    執行函文、執行完畢（含入監執行或易科罰金或易服社會勞
    動執行完畢、數罪係接續執行或合併執行、有無被撤銷假釋
    情形）文件等相關執行資料，始足當之。至一般附隨在卷宗
    內之被告前案紀錄表，係司法機關相關人員依憑原始資料所
    輸入之前案紀錄，僅提供法官便於瞭解本案與他案是否構成
    同一性或單一性之關聯、被告有無在監在押情狀等情事之用
    ，並非被告前案徒刑執行完畢之原始資料或其影本，是檢察
    官單純空泛提出被告前案紀錄表，尚難認已具體指出證明方
    法而謂盡其實質舉證責任。所謂檢察官應就被告「累犯加重
    其刑之事項具體指出證明方法」，係指檢察官應於科刑證據
    資料調查階段就被告之特別惡性及對刑罰反應力薄弱等各節
    ，例如具體指出被告所犯前後數罪間，關於前案之性質（故
    意或過失）、前案徒刑之執行完畢情形（有無入監執行完畢
    、在監行狀及入監執行成效為何、是否易科罰金或易服社會
    勞動〔即易刑執行〕、易刑執行成效為何）、再犯之原因、兩
    罪間之差異（是否同一罪質、重罪或輕罪）、主觀犯意所顯
    現之惡性及其反社會性等各項情狀，俾法院綜合判斷個別被
    告有無因加重本刑致生所受刑罰超過其所應負擔罪責之情形
    ，裁量是否加重其刑，以符合正當法律程序及罪刑相當原則
    之要求。檢察官若未主張或具體指出證明方法，法院因而未
    論以累犯或依累犯規定加重其刑，基於累犯資料本來即可以
    在刑法第57條第5款「犯罪行為人之品行」中予以負面評價
    ，自仍得就被告可能構成累犯之前科、素行資料，列為刑法
    第57條第5款所定「犯罪行為人之品行」之審酌事項。於此
    情形，該可能構成累犯之前科、素行資料既已列為量刑審酌
    事由，對被告所應負擔之罪責予以充分評價，依重複評價禁
    止之精神，自無許檢察官事後循上訴程序，以該業經列為量
    刑審酌之事由應改論以累犯並加重其刑為由，指摘原判決未
    依累犯規定加重其刑違法或不當，最高法院110年度台上大
    字第5660號刑事裁定意旨參照。
(二)原審認被告涉犯刑法第185條之3第1項第1款之不能安全駕駛
    動力交通工具罪。就刑之加重與否部分，則敘明聲請意旨雖
    認被告本案犯行應論以累犯，惟並未就構成累犯之事實及應
    加重其刑之事項具體指出相關證明方法，參以最高法院110
    年度台上大字第5660號裁定意旨，尚無庸為補充性調查並為
    相關認定，並審酌被告本件為第3次再犯酒後駕車之公共危
    險案件，且酒後駕車對他人危險性甚高已經政府及新聞媒體
    一再宣導，竟仍枉顧公眾安全而於飲酒後貿然駕車，顯見被
    告漠視法律規定且置他人生命、身體及財產之安全於不顧；
    佐以其吐氣所含酒精濃度高達每公升0.69毫克，對一般民眾
    所造成之潛在危險非輕，所為本應多加譴責；惟念其於警偵
    均能坦承犯行，態度尚可，兼衡其自述教育程度為大學畢業
    、家庭經濟狀況為勉持等一切情狀，量處有期徒刑5月，併
    科罰金新臺幣（下同）1萬元，並諭知均以1,000元折算1日
    之易科罰金及易服勞役標準。
(三)聲請簡易判決處刑書雖於「犯罪事實」欄，記載「被告前因
    公共危險案件，經臺灣高雄地方法院108年度交簡字第2680
    號判處有期徒刑4月及併科罰金1萬元確定，於109年3月6日
    易科罰金執行完畢」。另於「證據並所犯法條」欄「二、」
    ，記載「又被告曾受前開有期徒刑之執行完畢，有刑案資料
    查註紀錄表附卷可參，5年以內故意再犯本件有期徒刑以上
    之罪，為累犯，請依刑法第47條第1項之規定加重其刑」等
    節。然依前揭最高法院110年度台上大字第5660號刑事裁定
    所述具體指出證明方法之內容，尚難認聲請書就被告構成累
    犯之事實，以及應加重其刑之事項，已具體指出證明方法，
    原審因此未依職權調查並為累犯之認定，於法無違。至檢察
    官提起上訴後，固提出前揭判決書資料，並於審理中主張被
    告前因公共危險案件行完畢五年內再犯本案等節，惟原審判
    決已載明「本件為第3次再犯酒後駕車之公共危險案件」，
    已將被告可能構成累犯之前科、素行資料，列為刑法第57條
    第5款所定「犯罪行為人之品行」事項加以審酌，而該等前
    科、素行資料既已列為量刑審酌事由，對被告所應負擔之罪
    責予以充分評價，則依重複評價禁止之精神，及上開最高法
    院大法庭裁定意旨，自無許檢察官事後循上訴程序，以該業
    經列為量刑審酌之事由改應論以累犯並加重其刑為由，指摘
    原判決未依累犯規定加重其刑違法或不當，而作為撤銷改判
    之事由。從而，上訴意旨以前開情詞提起上訴，指摘原判決
    不當，經核並無理由，應予駁回。
據上論斷，應依刑事訴訟法第455條之1第1項、第3項、第368條
、第373條，判決如主文。
本案經檢察官饒倬亞聲請簡易判決處刑，檢察官倪茂益到庭執行
職務。
中　　華　　民　　國　　111 　年　　12　　月　　5 　　日
             刑事第四庭  審判長法  官    陳  箐
　　　　　　　　　　　　　　　 法  官    馮君傑   
                               法  官    黃英彥 
以上正本證明與原本無異。
不得上訴。
中　　華　　民　　國　　111 　年　　12　　月　　5 　　日
 　　　　　　　　　　　　　　　書記官  　陳俊亦　
附件︰
臺灣橋頭地方法院刑事簡易判決　
111年度交簡字第1359號
聲  請  人  臺灣橋頭地方檢察署檢察官
被　　　告　李駿泰　男　民國00年0月00日生
　　　　　　　　　　身分證統一編號：Z000000000號
　　　　　　　　　　住○○市○鎮區○○○路000號9樓
　　　　　　　　　　居高雄市○○區○○路000○0號
上列被告因公共危險案件，經檢察官聲請以簡易判決處刑（111
年度速偵字第875號），本院判決如下：
    主  文
李駿泰犯不能安全駕駛動力交通工具罪，處有期徒刑伍月，併科
罰金新臺幣壹萬元，有期徒刑如易科罰金，罰金如易服勞役，均
以新臺幣壹仟元折算壹日。
    事實及理由
一、本件犯罪事實及證據，均引用如附件檢察官聲請簡易判決處
    刑書之記載。
二、核被告所為，係犯刑法第185條之3第1項第1款之不能安全駕
    駛動力交通工具罪。
三、至聲請意旨雖敘明被告構成累犯，並請求參照司法院大法官
    釋字第775號解釋意旨，審酌依刑法第47條第1項規定加重其
    刑等語。惟聲請人未就被告構成累犯之前階段事實及應加重
    其刑之後階段事項，主張並具體指出證明方法，容屬未盡實
    質舉證責任，本院自無從為補充性調查，即不能遽行論以累
    犯及加重其刑，但本院仍得就被告之前科素行，依刑法第57
    條第5款所定「犯罪行為人之品行」之量刑審酌事項而為上
    揭評價，併予敘明（參照最高法院刑事大法庭110年度台上
    大字第5660號裁定、最高法院110年度台上字第5660號判決
    意旨）。
四、爰審酌本次為被告第3次再犯酒後駕車之公共危險案件等情
    ，有臺灣高等法院被告前案紀錄表1份附卷足憑，且酒後駕
    車對於其他用路人生命、身體及財產之危險性甚高，既已廣
    為政府宣傳及各類新聞媒體業者所報導，被告對此亦有所認
    識，竟仍枉顧公眾安全而於飲酒後貿然駕車，顯見被告漠視
    法律規定且置他人生命、身體及財產之安全於不顧；佐以被
    告之吐氣所含酒精濃度高達每公升0.69毫克，對一般民眾所
    造成之潛在危險非輕，所為本應多加譴責；惟念其於警詢、
    偵查中均能坦承犯行，態度尚可，兼衡其自述教育程度為大
    學畢業、家庭經濟狀況為勉持等一切情狀，量處如主文所示
    之刑，並諭知如主文所示易科罰金及易服勞役之折算標準。
五、依刑事訴訟法第449條第1項前段、第3項、第454條第2項，
    逕以簡易判決處刑如主文。
六、本案經檢察官饒倬亞聲請以簡易判決處刑。
七、如不服本判決，得自收受送達之翌日起20日內向本院提出上
    訴狀，上訴於本院第二審合議庭（須附繕本）。
中　　華　　民　　國　　111 　年　　6 　　月　　7 　　日
                  橋頭簡易庭  法  官  廖華君
以上正本證明與原本無異。
如不服本判決，應於判決送達之日起20日內向本院提出上訴書狀
。
中　　華　　民　　國　　111 　年　　6 　　月　　7 　　日
 　　　　　　　　　　　       書記官  顏宗貝
附錄論罪科刑法條：
刑法第185條之3第1項第1款
駕駛動力交通工具而有下列情形之一者，處3年以下有期徒刑，
得併科30萬元以下罰金：
一、吐氣所含酒精濃度達每公升0.25毫克或血液中酒精濃度達百
    分之0.05以上。  　　　　　　　　　　　　　　　　
　　　　　　　　　　　　　　　　　　　　　　　　　　
附件：
臺灣橋頭地方檢察署檢察官聲請簡易判決處刑書
                                    111年度速偵字第875號
　　　　　　　　　　　　　　　　　　
　　被　　　告　李駿泰　（年籍詳卷） 

上列被告因公共危險案件，業經偵查終結，認為宜聲請以簡易判
決處刑，茲將犯罪事實及證據並所犯法條分敘如下：
　　　　犯罪事實
一、李駿泰前因公共危險案件，經臺灣高雄地方法院以108年度
    交簡字第2680號判處有期徒刑4月，併科罰金新臺幣(下同)1
    萬元確定，於民國109年3月6日易科罰金執行完畢。詎仍不
    知悔改，於111年4月10日18時至20時30分許，在高雄市○○區
    ○○路000巷00○0號之文化釣蝦場飲用保力達藥酒2瓶後，仍於
    翌（11）日0時許，基於不能安全駕駛動力交通工具之犯意
    ，駕駛車牌號碼00-0000號自用小客車上路。嗣於同日0時35
    分許，行經高雄市仁武區鳳仁路86巷口，因牌照燈未亮為警
    攔檢，發現其散發酒氣，並於同日0時40分許，測得其吐氣
    所含酒精濃度為每公升0.69毫克。
二、案經高雄市政府警察局仁武分局報告偵辦。
　　　　證據並所犯法條
一、上揭犯罪事實，業據被告李駿泰於警詢及偵查中均坦承不諱
    ，並有酒精測定紀錄表、財團法人台灣商品檢測驗證中心呼
    氣酒精測試器檢定合格證書各1份、高雄市政府警察局舉發
    違反道路交通管理事件通知單4份在卷可稽。本件事證明確
    ，被告犯嫌堪以認定。
二、核被告所為，係犯刑法第185條之3第1項第1款之不能安全駕
    駛動力交通工具罪嫌。又被告曾受如犯罪事實欄所載之論罪
    科刑及執行情形，有本署刑案資料查註紀錄表附卷可憑，其
    於徒刑之執行完畢後，5年以內故意再犯本件有期徒刑以上
    之罪，為累犯，請斟酌刑法第47條第1項之規定及司法院釋
    字第775號解釋意旨加重其刑。
三、依刑事訴訟法第451條第1項聲請逕以簡易判決處刑。
　　此　　致
臺灣橋頭地方法院
中　　華　　民　　國　 111　　年　　4 　　月　　13　　日
　　　　　　　　　　　　　    檢 察 官   饒 倬 亞